臺灣士林地方法院刑事判決
111年度金訴字第104號

公  訴  人  臺灣士林地方檢察署檢察官
被      告  謝碧琴




上列被告因詐欺等案件，經檢察官提起公訴（110年度偵字第210
46號、110年度偵字第22357號）、移送併辦（臺灣臺北地方檢察
署110年度偵字第34839號）及追加起訴（111年度偵字第5286號
），被告於準備程序中就被訴事實為有罪之陳述，經本院合議庭
裁定由受命法官獨任進行簡式審判程序，判決如下：
    主  文
謝碧琴犯如附表二編號一至五「罪名及宣告刑」欄所示之罪，各
處如附表二編號一至五「罪名及宣告刑」欄所示之刑，應執行有
期徒刑壹年肆月，併科罰金新臺幣拾萬元，罰金如易服勞役，以
新臺幣壹仟元折算壹日。
    事  實
一、謝碧琴依其智識程度及社會生活經驗，可知悉金融帳戶為個
    人信用、財產之重要表徵，而國內社會上層出不窮之詐欺犯
    罪者為掩飾不法行徑，避免執法人員之追究及處罰，經常利
    用他人之金融帳戶掩人耳目，已預見將自己的金融帳戶提供
    予不詳之人使用，常與詐欺等財產犯罪密切相關，極有可能
    遭詐欺犯罪者利用作為人頭帳戶，便利詐欺犯罪者用以向他
    人詐騙款項，使不知情之被害民眾將受騙款項匯入各該帳戶
    內，如再趁被害民眾匯款後、察覺遭騙而報警前之空檔期間
    ，由提供帳戶之人提領款項後轉交該詐欺犯罪者，或由詐欺
    犯罪者自行轉出款項，以確保詐欺犯罪所得，且受詐騙人匯
    入款項遭提領後，即產生遮斷資金流動軌跡之效果，一旦允
    為提供帳戶、進而著手前揭提領詐欺贓款之任務，即屬基於
    共同犯罪之意思，參與詐欺、洗錢犯罪之實行。惟謝碧琴仍
    於民國110年5月前某日，在Facebook社群軟體（下稱臉書）
    上結識某真實姓名、年籍均不詳、使用暱稱「陳諾伯特」帳
    號之成年男子（無證據證明暱稱「陳諾伯特」帳號實際上有
    不同使用人，故以下僅以「陳諾伯特」稱之）後，「陳諾伯
    特」於110年5月間某日即向謝碧琴稱要借用金融帳戶做生意
    ，向謝碧琴索要金融帳戶帳號用以轉帳，並指示謝碧琴於金
    融帳戶內有款項匯入時，將該款項領出換為虛擬貨幣後，再
    將虛擬貨幣透過電子錢包傳送予「陳諾伯特」。謝碧琴依上
    揭情節，已知悉可能為詐欺犯罪者在外徵集金融帳戶及提款
    車手，遂行詐欺取財及洗錢犯罪，仍同意按「陳諾伯特」要
    求，與「陳諾伯特」意圖為自己不法之所有，基於縱係與他
    人共同實施詐欺取財、洗錢犯行亦不違背其本意之詐欺、洗
    錢之不確定故意犯意聯絡，於110年5月間某日，先向其不知
    情之母親李勝英索取李勝英申設之合作金庫商業銀行帳號00
    00000000000號帳戶（下稱合庫帳戶）之存摺、金融卡及密
    碼，再將其自己所申設之國泰世華商業銀行帳號0000000000
    00號帳戶（下稱國泰世華帳戶），一併以拍攝存摺封面照片
    傳送予「陳諾伯特」之方式，提供予「陳諾伯特」使用。嗣
    「陳諾伯特」所屬詐欺集團不詳成年成員（無證據證明謝碧
    琴知悉本案除「陳諾伯特」外，尚有第三人共同施行詐欺犯
    罪之情事）取得謝碧琴上開帳戶資料後，即分別於附表一編
    號一至五所示時間，以附表一編號一至五所示之詐欺方式，
    詐欺附表一編號一至五所示被害人，致附表一編號一至五所
    示被害人陷於錯誤，匯款至附表一編號一至五所示金融帳戶
    內，再由「陳諾伯特」指示謝碧琴以附表一編號一至五所示
    方式，以現金提領或轉帳之方式領出後，用以購買虛擬貨幣
    ，再將虛擬貨幣透過電子錢包傳送予「陳諾伯特」，而以上
    開方法製造金流之斷點，致無從追查前揭犯罪所得之去向、
    所在，隱匿該犯罪所得。
二、案經許明麗、洪賴秀蘭、鄧明輝訴由臺北市政府警察局中山
    分局報告、連于慧訴由臺灣新北地方檢察署檢察官呈請臺灣
    高等檢察署檢察長令轉臺灣士林地方檢察署檢察官偵查起訴
    暨追加起訴，臺南市政府警察局永康分局報告臺灣臺北地方
    檢察署檢察官移送併辦。
    理  由
壹、程序方面：
    被告謝碧琴所犯係死刑、無期徒刑、最輕本刑為3年以上有
    期徒刑以外之罪，被告於準備程序中，人就被訴事實為有罪
    之陳述，經告知簡式審判程序之旨，並聽取公訴人、被告之
    意見後，本院合議庭認為適宜裁定由受命法官獨任進行簡式
    審判程序。故本件之證據調查，依刑事訴訟法第273條之2規
    定，不受同法第159條第1項、第161條之2、第161條之3、第
    163 條之1及第164條至第170條規定之限制，合先敘明。
貳、實體方面：
一、上揭犯罪事實，業據被告謝碧琴於本院準備程序及審理時坦
    承不諱（見本院111年度金訴字第404號卷【下稱本院卷】第
    258頁、第262頁），核與證人即告訴人許明麗、洪賴秀蘭、
    鄧明輝、連于慧、證人即被害人黎香春（起訴書誤載為黎春
    香，應予更正）、證人即受告訴人鄧明輝委託匯款之徐正富
    、證人即被告之母李勝英於警詢時證述大致相符（見臺灣士
    林地方檢察署110年度偵字第21046號卷【下稱偵21046卷】
    第21頁至第25頁、第43頁至第46頁、第47頁至第49頁、第51
    頁至第53頁、110年度偵字第22357號卷【下稱偵22357卷】
    第27頁至第28頁、第73頁至第77頁、第83頁至第85頁、臺灣
    臺北地方檢察署110年度偵字第30904號卷【下稱偵30904卷
    】第9頁至第11頁），並有告訴人許明麗提供合作金庫銀行
    存款憑條影本、與詐欺集團成員以LINE通訊軟體對話記錄擷
    圖照片（見偵21046卷第67頁、第69頁至第87頁）、告訴人
    洪賴秀蘭所提出國泰世華銀行存摺影本、網路銀行交易明細
    、與詐欺集團成員以LINE通訊軟體對話記錄擷圖照片（見偵
    21046卷第95頁至第98頁、第99頁至第110頁）、被害人黎香
    春提出與詐欺集團成員以LINE通訊軟體對話記錄擷圖照片（
    見偵22357卷第29頁至第53頁）、告訴人鄧明輝提出華南商
    業銀行匯款回條聯影本（見偵22357卷第89頁）、告訴人連
    于慧提出郵政跨行匯款申請書翻拍照片、與詐欺集團不詳成
    員及被告之LINE對話紀錄擷圖照片（見臺灣新北地方檢察署
    110年度他字第7081號卷【下稱他字卷】第8頁至第14頁、第
    17頁、第43頁至第167頁、偵30904卷第21頁、第30頁至第34
    頁），另有合作金庫商業銀行長春分行110年7月23日合金長
    春字第1100002272號函所附合庫帳戶開戶基本資料及帳戶交
    易明細、110年11月30日合金長春字第1100003735號函所附
    合庫帳戶相關傳票影本（見偵21046卷第55頁至第59頁、第1
    57頁至第163頁）、國泰世華商業銀行存匯作業管理部111年
    3月9日國世存匯作業字第1110034572號函所附國泰世華帳戶
    開戶資料及110年間交易明細（見本院卷第51頁至第67頁）
    附卷可查，足認被告前開符合任意性之自白，核與事實相符
    而足堪採信，是本件事證明確，應依法論科。
二、論罪科刑：
  ㈠按洗錢防制法所稱洗錢，指下列行為：一、意圖掩飾或隱匿
    特定犯罪所得來源，或使他人逃避刑事追訴，而移轉或變更
    特定犯罪所得。二、掩飾或隱匿特定犯罪所得之本質、來源
    、去向、所在、所有權、處分權或其他權益者。三、收受、
    持有或使用他人之特定犯罪所得，洗錢防制法第2條定有明
    文。故行為人如有上揭各款所列洗錢行為者，即成立同法第
    14條第1項之洗錢罪。從而，倘詐欺集團向被害人施用詐術
    後，為隱匿其詐欺所得財物之去向，而令被害人將其款項轉
    入該集團所持有、使用之人頭帳戶，並由他人前往提領詐欺
    所得款項得逞，如能證明該帳戶內之資金係本案詐欺之特定
    犯罪所得，即已該當於洗錢防制法第14條第1 項之洗錢罪。
    本案被告將其金融帳戶借予「陳諾伯特」使用，使「陳諾伯
    特」得藉由該帳戶收受款項，並由被告為「陳諾伯特」提領
    帳戶內款項後，轉為虛擬貨幣，再交予「陳諾伯特」，即在
    製造金流之斷點，致無從或難以追查前揭犯罪所得，而掩飾
    或隱匿該犯罪所得之去向，依上說明，被告所為自非單純犯
    罪後處分贓物之不罰後行為，而應論處與「陳諾伯特」共同
    犯洗錢防制法所規範之洗錢行為。
　㈡是核被告就如附表一編號一至五所為，均係犯刑法第339條第
    1項詐欺取財罪及洗錢防制法第14條第1項之洗錢罪。被告與
    「陳諾伯特」就上開犯行間均有犯意聯絡及行為分擔，為共
    同正犯。起訴書原固認本案被告所為係涉犯刑法第339條之4
    第1項第2款之三人以上共同犯詐欺取財罪嫌。惟三人以上共
    同犯詐欺取財罪，應構成加重詐欺取財罪，刑法第339條之4
    第1項第2款固有明文，但共同正犯因為在意思聯絡範圍內，
    必須對於其他共同正犯之行為及其結果負責，從而在刑事責
    任上有所擴張，此即「一部行為，全部責任」之謂，而此意
    思聯絡範圍，亦適為「全部責任」之界限，若他共犯所實施
    之行為，超越原計劃之範圍，而為其所難預見者，則僅應就
    其所知之程度，令負責任，因此共同正犯之逾越（過剩），
    僅該逾越意思聯絡範圍之行為人對此部分負責，未可概以共
    同正犯論。而依當今社會電話詐欺之犯罪型態，固確常有複
    數以上之詐欺共犯，或有詐騙被害人、指定被害人匯款帳戶
    者；或有負責提領款項者；或有前階段蒐購人頭帳戶以供被
    害人匯款者，然上開各環節是否於本案確係存在，審諸「三
    人以上共同犯之」此一構成要件事實既為三人以上共同犯詐
    欺罪刑罰權成立之基礎事實，即屬嚴格證明事項，所採證據
    應具備證據能力，並應於審判期日依法定程序進行調查，始
    能作為刑罰量處之依據，不能僅憑臆斷定之。依被告所述，
    本案指示被告提供金融帳戶、提領款項、轉換為虛擬貨幣者
    ，均為「陳諾伯特」，卷內亦無積極證據足以證明被告主觀
    上有與三人以上共同犯詐欺取財罪之犯意，而犯刑法第339
    條之4第1項第2款之罪，揆諸上開說明，及依「罪證有疑，
    罪疑唯輕」之原則，應為有利於被告之認定，僅認定被告所
    為係與「陳諾伯特」共犯普通詐欺取財犯行。故起訴書認被
    告係犯刑法第339條之4第1項第2款三人以上共同犯詐欺取財
    罪，容有未洽。惟公訴人業已於本院準備程序及審理時，更
    正起訴法條為刑法第339條第1項詐欺罪（見本院卷第258頁
    、第261頁），本院亦於審理程序中當庭告知此罪名（見本
    院卷第261頁），而無礙於被告防禦權之行使，本院自應予
    以審理，且無庸變更起訴法條，併此指明。
  ㈢被告所犯附表一編號一至五所示之各犯行，均係一行為同時
    觸犯詐欺取財罪、洗錢罪，屬想像競合犯，各應依刑法第55
    條規定，從一重之洗錢罪處斷。
  ㈣按詐欺罪係侵害個人財產法益之犯罪，其罪數之計算，以被
    害人數、被害次數之多寡，決定其犯罪之罪數。洗錢防制法
    透過防制洗錢行為，促進金流透明，得以查緝財產犯罪被害
    人遭騙金錢之流向，而兼及個人財產法益之保護，從而，洗
    錢防制法第14條第1 項洗錢罪之罪數計算，亦應以被害人人
    數為斷。是被告就附表一編號一至五所示之5次洗錢罪犯行
    ，犯意各別、行為互殊，應予分論併罰。又臺灣臺北地方檢
    察署檢察官以110年度偵字第34839號移送併案審理部分，與
    追加起訴書所示告訴人連于慧部分為同一事實，本院自得併
    予審理。
　㈤被告於本院準備程序及審理時自白洗錢犯罪，爰就附表一編
    號一至五所示洗錢犯行，均依洗錢防制法第16條第2項規定
    ，減輕其刑。
　㈥爰以行為人責任為基礎，審酌被告明知現今社會詐欺犯罪橫
    行，任意提供金融帳戶供詐欺者使用，對各告訴人、被害人
    之財產及社會秩序產生重大侵害，竟仍不顧匯入自身金融帳
    戶之款項極可能係遭詐騙所為之事實，仍心存僥倖而執意以
    事實欄一所示方式，參與詐欺犯罪者之詐欺行為，並掩飾、
    隱匿詐欺犯罪所得之去向、所在，侵害他人財產法益，所為
    應予非難，並考量被告之參與分工程度、各告訴人、被害人
    遭詐欺之被害金額，兼衡被告於本院準備程序及審理時終能
    坦承犯行，但尚未與各告訴人、被害人和解之犯後態度、被
    告前已於110年間有因違反洗錢防制法經法院判處罪刑之前
    科素行，有臺灣高等法院被告前案紀錄表附卷可參（見本院
    卷第9頁至第12頁），暨被告於本院審理時自承之智識程度
    、家庭生活狀況（見本院卷第270頁）等一切情狀，量處如
    附表二編號一至五所示之刑，及就其併科罰金部分均諭知易
    服勞役之折算標準，以資懲儆。另被告本案所犯，係法定最
    重本刑7年以下有期徒刑之罪，依刑法第41條第1項之規定，
    尚非屬可得易科罰金之罪，本院自無須為易科罰金折算標準
    之諭知，併予敘明。
　㈦按數罪併罰之定應執行之刑係一種特別的量刑過程，相較於
    刑法第57條所定科刑時應審酌之事項係對一般犯罪行為裁量
    ，定應執行刑之宣告，乃對犯罪行為人本身及所犯各罪之總
    檢視，除應考量行為人所犯數罪反應出之人格特性，並應權
    衡審酌行為人犯行之反社會性、刑罰適應性與整體刑法目的
    及相關刑事政策，在量刑權之法律拘束性原則下，除依刑法
    第51條所定方法為量刑自由裁量權之外部界限外，並應受法
    秩序理念規範之比例原則、平等原則、責罰相當原則、重複
    評價禁止原則等自由裁量權之內部抽象價值要求界限之支配
    ，使以輕重得宜，罰當其責，俾符合法律授與裁量權之目的
    ，兼顧刑罰衡平原則。爰秉此原則，就被告所犯5罪為整體
    評價，就宣告之有期徒刑及罰金，綜衡卷存事證審酌被告所
    犯數罪類型、次數、侵害法益之性質、非難重複程度等情形
    ，定應執行刑如主文所示，併就併科罰金部分諭知易服勞役
    之折算標準。
三、沒收部分：
　㈠按共同犯罪行為人之組織分工及不法所得，未必相同，特別
    是集團性或重大經濟、貪污犯罪，彼此間犯罪所得分配懸殊
    ，其分配較少甚或未受分配之人，如仍應就全部犯罪所得負
    連帶沒收之責，超過其個人所得之剝奪，無異代替其他犯罪
    參與者承擔刑罰，顯失公平。故共同犯罪，其所得之沒收，
    應就各人分得之數為之。查本案告訴人、被害人所遭詐騙之
    款項，並無證據證明被告有分得任何酬勞，揆諸前開說明，
    自無庸於本案為沒收之宣告。
　㈡按犯洗錢防制法第14條之罪，其所移轉、變更、掩飾、隱匿
    、收受、取得、持有、使用之財物或財產上利益，沒收之，
    洗錢防制法第18條第1 項前段定有明文。關於犯罪行為人犯
    洗錢防制法第14條之罪，其所掩飾、隱匿之財物本身僅為洗
    錢之標的，難認係供洗錢所用之物，故洗錢行為之標的除非
    屬於前置犯罪之不法所得，而得於前置犯罪中予以沒收者外
    ，既非本案洗錢犯罪之工具及產物，亦非洗錢犯罪所得，尤
    非違禁物，尚無從依刑法沒收規定予以宣告沒收，自應依上
    開第18條第1 項前段規定予以宣告沒收。且此規定係採義務
    沒收主義，祇要合於前述規定，法院即應為相關沒收之諭知
    ，然該洗錢行為之標的是否限於行為人者始得宣告沒收，法
    無明文，是從有利於被告之認定，倘法條並未規定「不問屬
    於犯罪行為人與否均沒收」時，自仍以屬於被告所有者為限
    ，始應予沒收。查被告提領後輾轉交予「陳諾伯特」之告訴
    人、被害人匯入款項，固均為洗錢之標的，然非被告所有，
    被告亦無事實上之處分權限，依據上開說明，自無從依洗錢
    防制法第18條第1 項前段規定宣告沒收或追徵。
據上論斷，依刑事訴訟法第273條之1第1項、第299條第1項，洗
錢防制法第14條第1項，刑法第11條前段、第339條第1項、第28
條、第55條、第42條第3項、第51條第5款、第7款，判決如主文
。
本案經檢察官黃睦涵提起公訴及追加起訴、臺灣臺北地方檢察署
檢察官黃逸帆移送併案審理、檢察官林聰良到庭執行職務。 
中　　華　　民　　國　　111 　年　　5 　　月　　24　　日
        　　　　　刑事第七庭　法  官  李昭然
以上正本證明與原本無異。　　　　　　　　　
如不服本判決，應於收受送達後20日內向本院提出上訴書狀，其
未敘述上訴之理由者並得於提起上訴後20日內向本院補提理由書
（均須按他造當事人之人數附繕本）「切勿逕送上級法院」。
                              書記官  林盈均
中　　華　　民　　國　　111 　年　　5 　　月　　24　　日
附錄本案論罪科刑法條全文：
中華民國刑法第339條（普通詐欺罪）
意圖為自己或第三人不法之所有，以詐術使人將本人或第三人之
物交付者，處5年以下有期徒刑、拘役或科或併科50萬元以下罰
金。
以前項方法得財產上不法之利益或使第三人得之者，亦同。
前二項之未遂犯罰之。

洗錢防制法第2條
本法所稱洗錢，指下列行為：
一、意圖掩飾或隱匿特定犯罪所得來源，或使他人逃避刑事追訴
    ，而移轉或變更特定犯罪所得。
二、掩飾或隱匿特定犯罪所得之本質、來源、去向、所在、所有
    權、處分權或其他權益者。
三、收受、持有或使用他人之特定犯罪所得。

洗錢防制法第14條
有第二條各款所列洗錢行為者，處7年以下有期徒刑，併科新臺
幣5百萬元以下罰金。
前項之未遂犯罰之。
前二項情形，不得科以超過其特定犯罪所定最重本刑之刑。

附表一：
編號 告訴人/被害人 詐欺方法  匯款時間 匯款地點  匯款金額 （新臺幣） 匯入帳戶 詐欺集團取款及隱匿款項去向、所在方式（新臺幣）  一 許明麗 「陳諾伯特」所屬詐欺集團某不詳成年成員，以「小陳」之暱稱，於109年10月間，透過臉書結識許明麗後，以LINE通訊軟體向許明麗佯稱其在伊拉克當兵，需要資金貸款才能申請度假、搭飛機回國云云，致許明麗陷於錯誤，匯款至詐欺集團指示帳戶內。 110年6月16日上午9時11分（公訴意旨誤載為6月6日，經公訴人當庭更正） 於合作金庫商業銀行中清分行臨櫃匯款 28萬7,705元 合庫帳戶 由謝碧琴接續於110年6月16日中午12時34分、下午1時34分許，分別提領3,000元、27萬元後，再將款項轉為虛擬貨幣，轉入「陳諾伯特」指示之電子錢包內。    110年6月22日下午3時5分許 於合作金庫商業銀行衛道分行臨櫃匯款 50萬元  由謝碧琴接續於110年6月23日上午9時40分許、上午11時4分、上午11時43分許、110年6月24日下午1時30分許，連同附表一編號五所示連于慧匯款款項，分別提領、轉帳40萬元、34萬元、40萬元、6萬5,000元後，再將款項轉為虛擬貨幣，轉入「陳諾伯特」指示之電子錢包內。  二 洪賴秀蘭 「陳諾伯特」所屬詐欺集團某不詳成年成員，以「Jack Lee」之暱稱，於110年5月間，透過臉書結識洪賴秀蘭後，以LINE通訊軟體向洪賴秀蘭佯稱其在葉門工作，有包裹需要寄回臺灣，需要洪賴秀蘭代收云云，於洪賴秀蘭答應後，該詐欺集團不詳成年成員再假冒為航運公司人員，以LINE通訊軟體聯繫洪賴秀蘭，向洪賴秀蘭佯稱該包裹目前在海關卡關，需要繳付保證金才能寄回臺灣云云，致洪賴秀蘭陷於錯誤，匯款至詐欺集團指示帳戶內。  110年6月21日上午10時18分許 於不詳地點，透過網路銀行匯款 37萬5,000元 合庫帳戶 由謝碧琴於110年6月21日下午1時16分許、下午1時28分許，分別轉出、提領5,013元、36萬元後，再將款項轉為虛擬貨幣，轉入「陳諾伯特」指示之電子錢包內。    110年6月25日下午1時37分許 於不詳地點，透過網路銀行匯款 55萬元  由謝碧琴於110年6月25日下午4時15分許，提領55萬元後，再將款項轉為虛擬貨幣，轉入「陳諾伯特」指示之電子錢包內。  三 黎香春（起訴書誤載為黎春香） 「陳諾伯特」所屬詐欺集團某不詳成年成員，以「長陳」之暱稱，於110年9月13日某時許，透過臉書結識黎香春後，以LINE通訊軟體向黎香春佯稱其在國外當兵，有一筆退休金寄存於「Transworld Delivery」公司，希望黎香春協助其取回云云，於黎香春蘭答應後，該詐欺集團不詳成年成員再假冒為「Transworld Delivery」人員，以LINE通訊軟體聯繫黎香春，向黎香春佯稱需要先匯款後才能把「長陳」退休金取回云云，致黎香春陷於錯誤，匯款至詐欺集團指示帳戶內。 110年10月14日上午9 時15分許。（公訴意旨誤載為7月29日，經公訴人當庭更正） 在中埔郵局臨櫃匯款 13萬元。 國泰世華帳戶。 由謝碧琴將帳戶內含黎香春匯款之13萬元款項，於110年10月14日某時許，接續以提領10萬元、5萬元方式領出，再將款項轉為虛擬貨幣，轉入「陳諾伯特」指示之電子錢包內。   四 鄧明輝 「陳諾伯特」所屬詐欺集團某不詳成年成員，以「陳陳」之暱稱，於110年6月2日某時許，透過臉書結識鄧明輝後，以LINE通訊軟體向鄧明輝佯稱其在伊拉克當醫生，並有販賣鑽石，若提供資金，可帶鑽石回國云云，致鄧明輝陷於錯誤，委託其友人徐正富匯款至詐欺集團指示帳戶內。 110年7月29日上午9時31分許。（公訴意旨誤載為10月14日，經公訴人當庭更正） 在華南銀行大園分行臨櫃匯款 10萬元 國泰世華帳戶 由謝碧琴將帳戶內鄧明輝匯款之10萬元款項，於110年7月29日某時許全數領出，再將款項轉為虛擬貨幣，轉入「陳諾伯特」指示之電子錢包內。   五 連于慧 「陳諾伯特」所屬詐欺集團某不詳成年成員，以「Ajay Muney」之暱稱，於110年6月2日某時許，透過臉書結識連于慧後，再以LINE通訊軟體暱稱「Hagos Qieng」，以LINE通訊軟體聯繫連于慧，向連于慧佯稱其為越南籍牙醫師，要寄黃金包裹及醫生證明給連于慧，需要連于慧支付快遞費用云云，致連于慧陷於錯誤，匯款至詐欺集團指示帳戶內。  110年6月21日下午2時47分許 在郵局臨櫃匯款。 140萬元 合庫帳戶 由謝碧琴先於110年6月22日上午11時58分許，提領連于慧匯款款項中70萬元部分後，再接續於110年6月23日上午9時40分許、上午11時4分、上午11時43分許、110年6月24日下午1時30分許，連同附表一編號一所示許明麗匯款款項，分別提領、轉帳40萬元、34萬元、40萬元、6萬5,000元，再將款項轉為虛擬貨幣，轉入「陳諾伯特」指示之電子錢包內。 
附表二：
編號 犯罪事實 罪名及宣告刑 備註 一 如附表一編號一部分。 謝碧琴共同犯洗錢防制法第十四條第一項之洗錢罪，處有期徒刑伍月，併科罰金參萬元。罰金如易服勞役，以新臺幣壹仟元折算壹日。 即臺灣士林地方檢察署檢察官110年度偵字第21046號、110年度偵字第22357號起訴書附表編號1部分 二 如附表一編號二部分。 謝碧琴共同犯洗錢防制法第十四條第一項之洗錢罪，處有期徒刑伍月，併科罰金參萬元。罰金如易服勞役，以新臺幣壹仟元折算壹日。 即臺灣士林地方檢察署檢察官110年度偵字第21046號、110年度偵字第22357號起訴書附表編號2部分 三 如附表一編號三部分。 謝碧琴共同犯洗錢防制法第十四條第一項之洗錢罪，處有期徒刑肆月，併科罰金貳萬元。罰金如易服勞役，以新臺幣壹仟元折算壹日。 即臺灣士林地方檢察署檢察官110年度偵字第21046號、110年度偵字第22357號起訴書附表編號3部分 四 如附表一編號四部分。 謝碧琴共同犯洗錢防制法第十四條第一項之洗錢罪，處有期徒刑肆月，併科罰金貳萬元。罰金如易服勞役，以新臺幣壹仟元折算壹日。 即臺灣士林地方檢察署檢察官110年度偵字第21046號、110年度偵字第22357號起訴書附表編號1部分 五 如附表一編號五部分。 謝碧琴共同犯洗錢防制法第十四條第一項之洗錢罪，處有期徒刑陸月，併科罰金陸萬元。罰金如易服勞役，以新臺幣壹仟元折算壹日。 即臺灣士林地方檢察署檢察官111年度偵字第5286號追加起訴書部分及臺灣臺北地方檢察署110年度偵字第34839號移送併辦部分